臺灣苗栗地方法院民事判決　　　　　　　　　　　　　　九十年度訴字第五一○號
　　原　　　告　丙○○
　　訴訟代理人　甲○○
　　被　　　告　丁○○
　　　　　　　　乙○○
右當事人間請求給付貨款事件，本院判決如左：
    主    文
被告應給付原告新台幣壹佰肆拾柒萬玖仟玖佰元，及自民國九十年十二月二十八日起
至清償日止，按年利率百分之五計算之利息。
訴訟費用由被告負擔。
本判決於原告以新台幣伍拾萬元供擔保後，得假執行。
    事    實
甲、原告方面：
一、聲明：除供擔保金額外，如主文所示。
二、陳述：
（一）被告二人於民國九十年三月十四日共同向原告購買押出機等機器，貨款總額共
      為新台幣（下同）二百零二萬元，被告已給付原告六十二萬元之定金，原告亦
      依約於九十年六月間將該機器交付被告，亦經被告驗收完畢。然被告迄今尚未
      給付餘款一百四十萬元，依被告訂購單記載付款方法所示「九十年三月十四日
      入訂金六十二萬元，九十年五月三十日點貨六十萬元，九十年六月十日交貨八
      十萬元，是被告至遲應於九十年六月受領系爭機器後即全部付清，詎被告迄未
      給付前開貨款。被告另於九十年七月二十四日及同年十月四日共同向原告訂購
      磨刀機等機器，貨款總額分別為七萬一千四百元及八千五百元，然被告迄今亦
      未給付該貨款，合計被告共積欠貨款一百四十七萬九千九百元，為此依買賣契
      約之法律關係請求被告給付前開貨款，及自起訴狀繕本送達翌日起至清償日止
      ，按年利率百分之五計算之利息。
（二）對被告抗辯所為之陳述：
（１）系爭機器確實業經被告驗收完畢，且於驗收後，被告又陸續於九十年七月十五
      日交付被告乙○○之妻劉英桃所簽發票據金額為六十萬元之支票，復於九十年
      七月二十七日再交付被告丁○○之妻邱碧姻所簽發票據金額為三十萬元之票據
      ，由此可見原告所提供之機器並無瑕疵，被告辯解實為推託之詞。
（２）退步言之，縱認為系爭機器有瑕疵，惟最高法院七十七年四月十九日第七次民
      事庭會議決議「出賣人就其交付之買賣標的物有應負擔保之瑕疵，而瑕疵係於
      契約成立後始發生，且因可歸責於出賣人之事由所致者，買受人如主張出賣人
      應負物之瑕疵擔保責任，‧‧‧則在出賣人為各該給付以前，買受人非不得行
      使同使履行抗辯權」。本件被告已自認系爭機器於九十年六月二十七日交付之
      事實，參照最高法院決議意旨，縱認系爭機器有瑕疵，被告於出賣人給付後，
      尚不得以出賣人應負物之瑕疵擔保責任，而行使同時履行抗辯權。而被告又未
      於交付後六個月內行使物之瑕疵擔保請求權而主張解除契約或請求減少價金，
      是被告主張顯無理由。
三、證據：提出估價單、驗收證明單、簽收單及支票二紙。
乙、被告方面：被告均未於最後言詞辯論期日到場，據其以前到庭所為之陳述略稱：
一、聲明：原告之訴駁回。
二、陳述：被告二人共同向原告購買機器，價款共為二百零二萬元，然因原告所出售
    之機器均有瑕疵，無法使用，且被告向原告請求修理，原告亦置之不理。至於八
    千五百元之機器及七萬一千四百元之機器被告亦有購買，惟原告將機器內之電線
    剪掉，所以被告不付款。
    理    由
一、本件被告經合法通知，未於言詞辯論期日到場，核無民事訴訟法第三百八十六條
    所列各款情形，爰依原告之聲請，由其一造辯論而為判決。
二、本件原告起訴主張被告二人於九十年三月十四日共同向原告購買押出機等機器，
    貨款總額共為二百零二萬元，被告已給付原告六十二萬元之定金，原告亦依約於
    九十年六月間將該機器交付被告，並經被告驗收完畢。然被告迄今尚未給付餘款
    一百四十萬元，依被告訂購單記載付款方法所示「九十年三月十四日入訂金六十
    二萬元，九十年五月三十日點貨六十萬元，九十年六月十日交貨八十萬元」，被
    告至遲應於九十年六月受領系爭機器後即全部付清，詎被告迄未給付前開貨款。
    被告另於九十年七月二十四日及同年十月四日共同向原告訂購磨刀機等機器，貨
    款總額分別為七萬一千四百元及八千五百元，然被告迄今亦未給付該貨款，合計
    被告共積欠貨款一百四十七萬九千九百元，為此依買賣契約之法律關係請求被告
    給付前開貨款，及自起訴狀繕本送達翌日起至清償日止，按年利率百分之五計算
    之利息。被告則以被告二人共同向原告購買機器，價款共為二百零二萬元，然因
    原告所出售之機器均有瑕疵，無法使用，且被告向原告請求修理，原告亦置之不
    理。至於八千五百元之機器及七萬一千四百元之機器被告亦有購買，惟原告將機
    器內之電線剪掉，所以被告不付款等語資為抗辯。
三、查原告主張被告二人陸續於九十年三月十四日、同年七月二十四日、同年十月四
    日共同向原告購買機器，價金分別為二百零二萬、七萬一千四百元及八千五百元
    ，被告除就第一筆機器價款曾給付原告訂金六十二萬元外，其餘貨款迄未給付，
    至今仍積欠原告計一百四十七萬九千九百元之貨款，而原告業已交付前開貨物等
    情，業據其提出訂購單、驗收證明書及簽收單為證，且為被告所不爭執，堪信為
    真實。
四、被告抗辯原告出售之機器有瑕疵，故不付款等語。惟按當事人主張有利於己之事
    實者，就其事實有舉證之責任，民事訴訟法第二百七十七條定有明文。又按因契
    約互負債務者，於他方當事人未為對待給付前，得拒絕自己之給付。但自己有先
    為給付之義務者，不在此限，民法第二百六十四條定有明文。在買賣契約，買受
    人就交付之有瑕疵之物，得否行使同時履行抗辯，端視買受人得否請求出賣人除
    去物之瑕疵而定。倘出賣人無瑕疵修補之義務，買受人應無據以拒絕支付價金之
    權利。而依現行民法規定，買賣因物有瑕疵，而出賣人依法應負擔保之責，買受
    人得解除其契約或請求減少其價金，除當事人有特別約定外，出賣人原則上並無
    瑕疵修補義務，買受人亦不得請求出賣人修補其瑕疵。本件被告並未就受領之買
    賣標的物有瑕疵乙節舉證以實其說，再者，縱該買賣標的物確有瑕疵，被告亦未
    能證明雙方間已約定原告應負瑕疵修補之義務，是被告徒以原告所出售之機器有
    瑕疵，經通知原告修理而未獲置理等語故不為付款等語置辯，顯屬無據。
五、從而，原告本於買賣契約之法律關係請求被告給付貨款共一百四十七萬九千九百
    元，及自起訴狀繕本送達翌日即九十年十二月二十八日起至清償日止，按年利率
    百分之五計算之利息，核屬有據，應予准許。
六、原告陳明願供擔保聲請宣告假執行，核無不合，爰酌定相當擔保金額准許之。
七、據上論結，本件原告之訴為有理由，依民事訴訟法第三百八十五條第一項、第七
    十八條、第三百九十條第二項，判決如主文。
中　　　華　　　民　　　國　　九十一　　年　　　三　　　月　　二十六　　日
                                  臺灣苗栗地方法院民事庭
~B法　　　官　曾明玉
右為正本係照原本作成。
如對本判決上訴，須於判決送達後廿日內向本院提出上訴狀。
~B法院書記官　陳俊元
中　　　華　　　民　　　國　　九十一　　年　　　三　　　月　　二十八　　日
